【裁判字號】    92,易,238
【裁判日期】    920530
【裁判案由】    違反毒品危害防制條例
【裁判全文】
臺灣新竹地方法院刑事判決                          九十二年度易字第二三八號
    公  訴  人  臺灣新竹地方法院檢察署檢察官
    被      告  甲○○
右列被告因違反毒品危害防制條例案件，經檢察官提起公訴（九十二年度偵字第六０
四），本院判決如左：
    主  文
甲○○施用第二級毒品，累犯，處有期徒刑陸月，如易科罰金，以參佰元折算壹日。
扣案之安非他命殘渣袋肆只（量微無法分離）均沒收銷燬之。
    事  實
一、甲○○於民國八十九年間因施用第二級毒品及持有第一級毒品，經本院以八十九
    年度竹北簡字第三七七號分別判處有期徒刑五月、四月確定，又因贓物案件經本
    院以八十九年度易字第一四五二號判處有期徒刑四月確定，並經本院以九十一年
    度聲字第二三九號就上開各罪定應執行刑為有期徒刑十一月，於九十一年七月十
    六日易科罰金執行完畢。其前因違反毒品危害防制條例案件，經本院以八十七年
    度易字第五四０號裁定送觀察、勒戒後，認無繼續施用毒品之傾向，經本院以八
    十七年度易字第五四０號判決免刑確定，復因施用第二級毒品，經本院以八十八
    年度毒聲字第一一七０號裁定送觀察、勒戒後，認有繼續施用毒品之傾向，經本
    院以八十八年度毒聲字第一六三三號裁定送強制戒治，另經本院以八十八年度竹
    簡字第五六五號判處有期徒刑五月確定，嗣因強制戒治屆滿三月且成效評定為合
    格，又經本院裁定停止戒治出所，交付保護管束，迄八十九年七月十六日保護管
    束期滿，並經本院以八十九年度聲字第八三一號免除刑之執行，再因施用第二級
    毒品，經本院以八十九年度毒聲字第二七九０號裁定送強制戒治，及以八十九年
    度竹北簡字第三七七號判處有期徒刑五月，強制戒治部分則經本院以九十年度毒
    聲字第一六０六號裁定停止戒治交付保護管束，於九十一年三月四日保護管束期
    滿。
二、甲○○竟不知警惕，另於九十二年一月二十二日凌晨，在其所駕駛車牌號碼為Ｊ
    Ｔ—三五五五號自小客車內，以將安非他命置於吸食器內加熱點燃吸用其煙霧之
    方式非法施用第二級毒品安非他命一次。嗣於當日凌晨三時三十五分許，在新竹
    縣竹北市○○○路與嘉興路路口為警臨檢而查獲，並扣得安非他命殘渣袋四只（
    量微無法分離）。
三、案經新竹縣警察局竹北分局報告臺灣新竹地方法院檢察署檢察官偵查起訴。
    理  由
一、訊據被告甲○○對於右揭時、地施用第二級毒品安非他命之犯行坦承不諱，復有
    安非他命殘渣袋四只扣案可稽，且被告為警查獲後所採集之尿液，經送檢驗結果
    ，呈安非他命之陽性反應，有真實姓名代號對照表、新竹縣衛生局九十二年一月
    二十七日尿液檢驗單各一件在卷可查，足徵被告自白與事實相符，其犯行堪以認
    定。又被告前因施用毒品案件，經本院以八十七年度易字第五四０號裁定送觀察
    、勒戒後，認無繼續施用毒品之傾向，經本院以八十七年度易字第五四０號判決
    免刑確定，復因施用第二級毒品，經本院以八十八年度毒聲字第一一七０號裁定
    送觀察、勒戒後，認有繼續施用毒品之傾向，經本院以八十八年度毒聲字第一六
    三三號裁定送強制戒治，另經本院以八十八年度竹簡字第五六五號判處有期徒刑
    五月確定，嗣因強制戒治屆滿三月且成效評定為合格，又經本院裁定停止戒治出
    所，交付保護管束，迄八十九年七月十六日保護管束期滿，並經本院以八十九年
    度聲字第八三一號免除刑之執行，再因施用第二級毒品，經本院以八十九年度毒
    聲字第二七九０號裁定送強制戒治，及以八十九年度竹北簡字第三七七號判處有
    期徒刑五月，強制戒治部分則經本院以九十年度毒聲字第一六０六號裁定停止戒
    治交付保護管束，於九十一年三月四日保護管束期滿，此有臺灣新竹地方法院檢
    察署刑案資料查註紀錄表、臺灣高等法院被告全國前案紀錄表、本院八十七年度
    易字第五四０號刑事裁定及刑事判決各一件附卷可稽，本件事證明確，被告再次
    施用第二級毒品安非他命之犯行堪予認定，應予依法論科。
二、核被告甲○○所為，係犯毒品危害防制條例第十條第二項之施用第二級毒品罪。
    又其持有第二級毒品安非他命後進而施用，其持有第二級毒品安非他命之低度行
    為，應為施用之高度行為所吸收，爰不另論其持有第二級毒品罪。再被告於八十
    九年間因施用第二級毒品及持有第一級毒品，經本院以八十九年度竹北簡字第三
    七七號分別判處有期徒刑五月、四月確定，又因贓物案件經本院以八十九年度易
    字第一四五二號判處有期徒刑四月確定，並經本院以九十一年度聲字第二三九號
    就上開各罪定應執行刑為有期徒刑十一月，於九十一年七月十六日易科罰金執行
    完畢，有臺灣新竹地方法院檢察署刑案資料查註紀錄表、臺灣高等法院被告全國
    前案紀錄表各一份在卷足參，並經本院調閱臺灣新竹地方法院檢察署九十一年度
    執更字第三００號執行卷宗，查明屬實，其受有期徒刑之執行完畢，五年以內再
    犯本件有期徒刑以上之罪，為累犯，應依刑法第四十七條規定加重其刑。爰審酌
    被告前經觀察、勒戒、強制戒治後，再犯本件毒品犯行，顯然自制力薄弱，無視
    法令之禁止，惟念其所為僅戕害自身身心健康，施用次數僅有一次，所生危害均
    尚非重大，且犯罪後於本院審理時坦白承認施用毒品等一切情狀，判處如主文所
    示之刑，並諭知易科罰金之標準，以示懲戒。
三、至扣案之安非他命殘渣袋四只（量微無法分離），屬違禁物，不問屬於被告與否
    ，應依毒品危害防制條例第十八條第一項前段之規定，均沒收銷燬之，至扣案之
    吸食器二組、分裝匙四支及黑色置物包一個，因乏證據足以證明係被告所有供施
    用第二級毒品安非他命之物，自無從宣告沒收，附此敘明。
據上論斷，依刑事訴訟法第二百九十九條第一項前段，毒品危害防制條例第十條第二
項、第十八條第一項前段，刑法第十一條前段、第四十七條、第四十一條第一項，罰
金罰款提高標準條例第二條，判決如主文。
本案經檢察官鍾曉亞到庭執行職務。
中     華    民      國     九十二     年      五       月     三十     日
                                  臺灣新竹地方法院刑事第二庭
                                      法  官  雷  雅  雯
右正本證明與原本無異。
如不服本判決，應於判決送達後十日內向本院提出上訴狀( 應附繕本 )，上訴於
臺灣高等法院。
                                      書記官  汪  淑  菁
中     華    民      國     九十二     年      五       月     三十     日
附錄本案論罪科刑法條全文：毒品危害防制條例第十條第二項
施用第二級毒品者，處三年以下有期徒刑。


司法院資訊處製作；財團法人民間司法改革基金會備份。
